臺灣臺北地方法院民事簡易判決
110年度店簡字第1302號
原      告  玉山商業銀行股份有限公司


法定代理人  黃男州  


訴訟代理人  陳建海  
            張智強  
            許耀中  
            鄭雅如  
被      告  蔡玲美  
訴訟代理人  李崟    
上列當事人間請求返還信用卡消費款事件，本院於民國110年11
月25日言詞辯論終結，判決如下：
    主      文
被告應給付原告新臺幣玖萬貳仟貳佰貳拾元，及如附表所示計算
之利息。
訴訟費用新臺幣肆仟零捌拾元由被告負擔。
本判決得假執行。但被告如以新臺幣玖萬貳仟貳佰貳拾元為原告
預供擔保後，得免為假執行。
    事實及理由
壹、程序事項
    按訴狀送達後，原告不得將原訴變更或追加他訴。但擴張或
    減縮應受判決事項之聲明者，不在此限，民事訴訟法第255
    條第1項第3款定有明文。查原告聲請支付命令時聲明：被告
    應給付原告新臺幣（下同）373,142元及其中92,220元自民
    國110年4月5日起至清償日止，按週年利率15％計算之利息（
    見司促卷第7頁）。嗣110年11月25日當庭變更聲明如主文所
    示，僅請求本金及近五年內利息（見本院卷第79、105頁）
    ，應予准許。
貳、實體事項
一、原告主張：被告於93年2月16日向伊申請信用卡，未依約清
    償，尚積欠本金92,220元及自105年4月27日起算之利息，並
    聲明：如主文所示。
二、被告則以：伊名下房屋已遭拍賣，原告有參與分配，伊已清
    償原告債權等語，並聲明：原告之訴駁回。
三、法院之判斷：
　㈠按稱消費借貸者，謂當事人一方移轉金錢或其他代替物之所
    有權於他方，而約定他方以種類、品質、數量相同之物返還
    之契約；借用人應於約定期限內，返還與借用物種類、品質
    、數量相同之物，民法第474條第1項、第478條前段分別定
    有明文。查原告主張等情，提出信用卡申請書、應收帳務明
    細表、信用卡約定條款、請求帳務明細表在卷可按（見司促
    卷第9至25頁，本院卷第81至91頁），為被告到庭不爭執，
    堪認原告主張為真正。
　㈡按利息、紅利、租金、贍養費、退職金及其他一年或不及一
    年之定期給付債權，其各期給付請求權，因五年間不行使而
    消滅。查本件信用卡債務各筆循環信用利息之計算，依最高
    循環信用年利率15％計算至該筆帳款結清之日止，有信用卡
    約定條款第15條在卷可按（見司促卷第23頁），惟原告於10
    9年4月16日始對被告聲請發支付命令，經被告提出異議後繫
    屬於本院，有支付命令聲請狀在卷可按（見司促卷第7頁）
    ，原告請求有關104年4月16日前遲延利息部分，已逾5年時
    效而消滅，原告減縮請求被告給付自支付命令送達（110年4
    月26日送達被告戶籍址由本人親收，見司促卷第33頁）之翌
    日起算前5年即105年4月27日起至清償日止，按年息15％計算
    之利息，應屬有據。
  ㈢按當事人主張有利於己之事實者，就其事實有舉證之責任，
    民事訴訟法第277條前段亦有明文。而各當事人就其所主張
    有利於己之事實，均應負舉證之責，故一方已有適當之證明
    者，他造欲否認其主張，即不得不更舉反證。是對於兩造有
    成立消費借貸之合意應由原告先負舉證責任，若原告已舉證
    兩造確實有成立消費借貸法律關係後，有關是否已清償借款
    之權利消滅事由，自應由被告負舉證之責。查被告辯稱已清
    償等語，提出本院106年9月1日106年度店簡字第945號民事
    裁定、本院民事執行處97年6月13日北院隆96執正字第48128
    號函在卷（見本院卷第93至99頁）；然觀諸上開民事裁定內
    容係原告逾期繳納裁判費遭駁回起訴，與被告有無清償債務
    無涉，另據本院依職權調取96年度執字第48128號強制執行
    卷宗，原告並未於執行程序中參與分配，有該案之強制執行
    金額計算書分配表、分配結果彙總表、債權人分配金額彙總
    表在卷可按（見本院卷第109至114頁），故被告所辯並不足
    採。
四、綜上所述，原告請求被告給付如主文所示之金額及利息，為
    有理由，應予准許。
五、本件係就民事訴訟法第427條訴訟適用簡易程序所為被告敗
    訴之判決，依同法第389條第1項第3款規定，應依職權宣告
    假執行，並依同法第392條第2項、第3項規定，依職權宣告
    被告如預供擔保後，得免為假執行。　　
六、訴訟費用負擔之依據：民事訴訟法第78條。本件訴訟費用額
    ，依後附計算書確定如主文所示之金額。　
中　　華　　民　　國　　110 　年　　12　　月　　10　　日
                  臺灣臺北地方法院新店簡易庭
                              法  官  鄧德倩
計   算   書：
項        目             金   額（新臺幣）      備    註
第一審裁判費             4,080元
合        計             4,080元
以上正本係照原本作成。
如不服本判決，應於判決送達後20日內向本庭提出上訴狀（須按
他造當事人之人數附繕本）；如委任律師提起上訴者，應一併繳
納上訴審裁判費。
中　　華　　民　　國　　110 　年　　12　　月　　10　　日
                              書記官  張嘉崴
附表：　　　　　
項目 債權本金（新臺幣） 利息    年利率       起迄日 信用卡 92,220元 15% 自民國105年4月27日起至清償日止